# 请教陈版，新收入准则中很可能收回对价的相关问题

提问人：gpqg 时间：2019-06-30 17:11:20
陈版，收入确认的前提中第 5 个条件是：企业因向客户转让商品而有权取得的对价很可能收回。
在判断是否为某一时段内履行履约义务的收入确认条件中规定：有权就累计至今已完成的履约部分收取款项，是指在由于客户或其他方原因终止合同的情况下，企业有权就累计至今已完成的履约部分收取能够补偿其已发生成本和合理利润的款项，并且该权利具有法律约束力。
我的问题是，如果有权得到的金额很可能收回，但是这个金额仅仅是收回成本，或者只能收回一小部分的钱，来成本都达不到。那么此时该不该确认收入呢？
如果要确认收入，是按很可能收回的金额来确认收入吗？
如果不能确认收入，那么对应的成本是否也不能结转呢？
谢谢陈版！

回答人：chenyiwei
“企业因向客户转让商品而有权取得的对价很可能收回” 是判断与客户之间的合同是否成立的标准，只有通过该条规定的五项标准测试之后，才能认为通过五步法的第一步测试，才能在此基础上进一步分拆履约义务、确定合同价款、将价款分摊到各项履约义务，以及确定在何时确认收入等。
“有权就累计至今已完成的履约部分收取款项” 是第五步中判断能否在一段时间内履约的标准之一，这一点主要是对合同条款和交易惯例的分析，以确定在合同异常终止的情况下对已发生的合同成本的可收回程度。这一条是针对特殊、异常情形下的处理，与前段中第一步下判断合同是否成立的一般条件（适用于一般情形）仍有不同。